【裁判字號】    88,交訴,151
【裁判日期】    890316
【裁判案由】    過失致死
【裁判全文】
臺灣彰化地方法院刑事判決                        八十八年度交訴字第一五一號
    公  訴  人  臺灣彰化地方法院檢察署檢察官
    被      告  甲○○
右列被告因過失致死案件，經檢察官提起公訴 (八十八年度偵字第一０二四九號)，
本院判決如左：
    主      文
甲○○因過失致人於死，處有期徒刑陸月，如易科罰金，佰元折算壹日。緩刑年
。
    事      實
一、甲○○於民國八十八年六月五日十二時十五分許，駕駛車牌號碼Ａ六─五四六八
    號自用小客車，沿彰化縣彰和美鎮○○路，由南往北方向行駛，途經屬於支線道
    而設有閃光紅燈號誌之彰化縣平安路與屬於幹線道之和卿路交岔路口時，應注意
    汽車行經設有閃光紅燈之交岔路口時，須減速接近路口，並停止於交岔路口前，
    讓幹道車優先通行後認為安全時，方得續行，而依當時情形，又無不能注意之情
    形，竟疏於注意，未予停止交岔路口前，讓幹道車優先通行，即貿然前行，適許
    瑞俸駕駛車牌號碼Ｋ０Ｖ─五五九號重型機車，沿和卿路，由西向東方向，駛至
    前開設有閃光黃燈光之交岔路口（按此路口平安路路係閃光紅燈，和卿路係閃光
    黃燈），亦疏未注意減速慢行接近路口而小心通過，即懵懂前行，甲○○駕駛前
    揭小客車見狀未及煞避，二車遂生碰撞，許瑞俸之人車倒地，因而腦挫傷，經送
    醫急救，延至八十八年六月八日上午四時三十分許，於彰化縣和美嘉寶里和頭路
    七００巷四號住處，不治死亡。甲○○於肇事後犯罪未發覺前主動向處理現場之
    警員陳明係肇事司機自首並接受裁判。
二、案經甲○○自首及彰化縣警察局和美分局移送由台灣彰化地方法院檢察署檢察官
    偵查起訴。
    理      由
一、訊據被告甲○○固坦承其駕駛自小客車於右揭時、地，與被害人許瑞俸所駕駛之
    重型機車發生碰撞肇事，致被害人許瑞俸受有腦挫傷而死亡之事實，惟矢口否認
    其就本件車禍有過失駕車之行為，並辯稱：其駕駛自小客車行經前揭交岔路口，
    適學生放學，伊當時先停車讓學生先行通過斑馬線後，再起步前行，詎行至交岔
    路口中央時即遭被害人許瑞俸駕駛重型機撞及云云。然查：（一）右揭事實，業
    據被害人之家屬丙○○於警訊及偵查時，指述綦詳，並有道路交通事故調查報告
    表乙紙、酒後吐氣酒精測試紙一紙及照片十九幀等在卷可資佐證，且被害人許瑞
    俸因本件車禍致腦挫傷而死亡等情，業經台灣彰化地方法院檢察署檢察官督同檢
    驗員相驗明確，有相驗屍體證明書、驗斷書及勘驗筆錄等在卷可憑。（二）「汽
    車行駛至交岔路口，其行進、轉彎，應依左列規定：一、應遵守燈光號誌」；「
    閃光紅燈表示警告車輛應注意減速接近路口，並停止於交岔路口前，讓幹道車優
    先通行後認為安全時，方得續行」道路交通安全規則第一百零二條第二項第一款
    、道路交通標誌標線號誌設置規則第二百十一條第一項第二款分別定有明文，並
    為駕駛人之被告甲○○所應注意，且依當時視詎良好之狀況，並無不能注意情事
    。本件車禍於前揭交岔路口中央，遺有二、六公尺之刮地痕，且被害人許瑞俸所
    駕駛之重機車其前輪凹陷，而被告甲○○所駕駛之小客車則左前側接近大燈處，
    呈受撞凹陷狀，此有道路交通事故調查報告表及照片在卷可按，是兩車應於交前
    揭交岔路中央發生碰撞，參之被告甲○○於偵訊中供承：伊起動往前行駛，沒幾
    秒時間即遭被害人所騎乘機車撞擊等語，顯見被告甲○○駕駛自小客車至前揭交
    岔路口處，欲起步前行時，被害人許博文駕駛重型機車業已接近和卿路之交岔口
    ，是若被告甲○○有停讓幹道車優先通行後認為安全時，方得續行之舉動，則必
    不生本件車禍，故本件車禍之發生乃係被告甲○○駕駛自小客車至前揭設有閃光
    紅燈之交岔路口，疏於注意，未停讓幹道車優先通行，即貿然前行，適許瑞俸駕
    駛重型機車，駛至前開設有閃光黃燈光之交岔路口（按此路口平安路路係閃光紅
    燈，和卿路係閃光黃燈），亦疏未注意減速慢行接近路口而小心通過，即懵懂前
    行，甲○○駕駛前揭小客車見狀未及煞避，二車遂生碰撞而致。是被告甲○○之
    駕駛行為有過失已明，雖被害人許瑞俸駕駛重型機車行經閃光黃燈之交岔路口，
    疏未注意減速慢行接近路口而小心通過，亦有過失，然仍不解被告甲○○之過失
    責任，況本件經送臺灣省化縣區車輛行車事故鑑定委員會鑑定，亦同此見解，認
    「甲○○駕駛自小客車行經閃光紅燈光交岔路口，支道車未停讓幹道車先行，應
    為肇事主因；許瑞俸駕駛重型機車經閃光黃燈交岔路口未減速接近小心通過，應
    為肇事次因」，有該會鑑定意見書一紙在卷可參。故足證被告甲○○所辯，與事
    實不符，不可採信。（三）被害人許瑞俸之死亡，係由被告甲○○之前開駕車過
    失行為所致，其間有相當因果關係，已極為明確。綜上，被告甲○○之過失犯行
    已堪認定。
三、核被告甲○○駕車，過失肇事，致人於死，係犯刑法第二百七十六條第一項之過
    失致人於死罪。被告甲○○於肇事後自動向處理現場之警員陳明係肇事司機，接
    受偵訊並坦承肇事，業據證人即處理現場之警員乙○○到庭結證屬實，為對未發
    覺之罪自首而受裁判，應依刑法第六十二條前段之規定，減輕其刑。爰審酌被告
    過失程度之輕重、對被害人所造成危害、被害人之過失、被告肇事後態度，及肇
    事後被告對被害人家屬已為民事賠償，有調解書可佐及其他等一切情狀，量處如
    主文所示之刑，並諭知易科罰金之折算標準。末查被告前未曾受有期徒刑以上刑
    之宣告，有台灣彰化地方法院檢察署刑案資料查註紀錄表及本院被告全國前案紀
    錄表在卷可稽，本件係偶發初犯，經此教訓，應知警惕，無再犯之虞，認所宣告
    之刑，以暫不執行為適當，併宣告緩刑三年，以勵自新。
據上論斷，應依刑事訴訟法第二百九十九條第一項前段，刑法第二百七十六條第一項
第六十二條前段、第七十四條第一款，道路交通管理處罰條例第八十六條第一項、罰
金罰鍰提高標準條例第一條前段，判決如主文。
本件經檢察官林俞妙到庭執行職務。
中      華      民      國    八十九    年      三      月      十六    日
                                    臺灣彰化地方法院交通法庭
                                        法      官  洪  志  賢
右正本證明與原本無異。
如不服本判決，應於判決送達後十日內向本院提出上訴狀( 須附繕本 )。
告訴人或被害人對於判決如有不服具備理由請求檢察官上訴者，其上訴期間之計算係
以檢察官收受判決正本之日期為準。
                                        法院書記官  邱  柏  滄
中      華      民      國    八十九    年      三      月      二十    日
刑法第二百七十六條
因過失致人於死者，處二年以下有期徒刑、拘役或二千元以下罰金。
從事業務之人，因業務上之過失犯前項之罪者，處五年以下有期徒刑或拘役，得併科
三千元以下罰金。


司法院資訊處製作；財團法人民間司法改革基金會備份。
